臺灣高雄地方法院刑事判決　　　　　　　94年度訴字第2533號
公　訴　人　臺灣高雄地方法院檢察署檢察官
被　　　告　丙○○
　　　　　　　　　　號
上列被告因偽造文書等案件，經檢察官提起公訴（94年度偵緝字
第942號），嗣因被告就被訴事實為有罪之陳述，本院並聽取當
事人之意見後，改依簡式審判程序進行，本院判決如下：
    主  文
丙○○連續行使偽造私文書，足以生損害於他人，處有期徒刑拾
月，附表所示偽造「乙○○」之署押壹拾枚均沒收；又傷害人之
身體，處有期徒刑肆月。應執行有期徒刑壹年，附表所示偽造「
乙○○」之署押壹拾枚均沒收。
    事  實
一、丙○○前於民國83、84年間，因強盜及竊盜案件，經本院分
    別以83年訴字第986 號及84年度易字第888 號分別判處有期
    徒刑8 月、1 年確定，並經定應執行刑有期徒刑1 年6 月，
    而於85年6 月10日縮刑期滿執行完畢（未構成累犯）。
二、丙○○於91年5 年12日中午1 時30分許前之某時，在高雄市
    小港區南星計劃區停車場，見乙○○所有車號OOA ─153 號
    重機車停放於場內，且機車置物箱未上鎖，竟意圖為自己不
    法所有，徒手竊取置物箱內乙○○所有之現金新台幣（下同
    ）3,000 元、遠東商業銀行信用卡（卡號0000000000000000
    號）、駕駛執照各1 張及摩托羅拉牌V8088 型行動電話1 具
    ，得手後逃逸現場。丙○○事後將駕駛執照丟棄、現金花用
    殆盡之外，又將前揭贓物行動電話1 具贈與其子孫嘉隆。復
    基於行使偽造私文書及意圖為自己不法所有之概括犯意，持
    前揭竊得之遠東商業銀行卡號0000000000000000之信用卡，
    於附表所示之時間，假冒乙○○之名義，前往附表所示之商
    店消費購物，並交付上揭信用卡予各該店員用以刷卡消費而
    行使，因而致各該店員陷於錯誤，交付各該消費之財物予丙
    ○○，丙○○並在附表所示之信用卡簽帳單上，以複寫方式
    ，偽造如附表所示之署名（均一式二聯，一聯交丙○○收執
    ，另一聯交各該特約商店收執），表示已收受特約商店交付
    之交易財物，並將各該簽帳單其中一聯交予店員而行使，足
    生損害於真正持卡人丙○○、特約商店及發卡銀行之權益及
    信用卡管理之正確性，共計詐得3 萬4,208 元。
三、丙○○另於88年間犯侵占案件，因逃亡為臺灣高雄地方法院
    以高雄地院88年高敬刑顥緝字467 號發布通緝在案，其於94
    年4 月22日下午7 時40分許，酒後騎乘車號ＶＸＷ─461 號
    輕型機車，途經高雄縣鳳山市○○路257 巷口處，因形跡可
    疑，適為執行機車巡邏勤務之小港分局桂陽派出所員警鍾進
    文及洪豪華兩人（各騎一輛警車）攔檢，丙○○為逃避查緝
    ，騎車逃逸至鳳山市○○○街105 巷12弄路口處，因擦撞其
    他車輛而人車倒地，鍾進文與洪豪華則騎乘警車追至現場，
    並下車欲共同制伏丙○○，丙○○竟基於妨害公務、傷害犯
    意，對依法執行通緝犯逮捕職務之警員鍾進文、洪豪華施以
    強暴手段，與該兩名員警發生扭打拒捕，致鍾進文因此受有
    鼻出血、右鼻翼擦傷、右頸擦傷、疑頭部外傷，洪豪華受有
    左手掌擦、扭傷（未據告訴）等傷害。
四、案經高雄市政府警察局小港分局移送台灣高雄地方法院檢察
    署檢察官偵查起訴。
    理  由
壹、程序方面：
一、本件被告丙○○所犯係死刑、無期徒刑、最輕本刑為3 年以
    上有期徒刑以外之罪，其於準備程序中就被訴事實為有罪之
    陳述，經本院告知簡式審判程序之旨，並聽取公訴人及被告
    之意見後，合議庭裁定由受命法官獨任進行簡式審判程序，
    合先敘明。
貳、實體方面：
一、竊盜、詐欺取財及行使偽造私文書部分
    前揭犯罪事實欄二部分，業據被告於本院審理中坦承明確（
    參見本院94年8 月1 日審判筆錄），核與被害人乙○○於警
    詢中證述情節均相一致，並有遠東國際商業銀行信用卡部信
    用卡掛失遭冒刷紀錄持卡人報案聯1 份、中國信託商業銀行
    參特約商店存根簽帳單影本1 紙、聯合信用卡處理中心EDC
    帳單調閱明細表4 紙、乙○○出具之贓物認領保管切結書1
    紙（參見警卷第16頁、第21頁、第17頁至20頁、第15頁）、
    被告至高雄市前鎮區○○○路211 號黑橋食品公司盜刷信用
    卡之監視錄影器翻攝之照片14幀（參見94年度偵緝字第942
    號偵查卷第24頁至第28頁），被告之子孫嘉隆亦於警詢中指
    認上開監視器所翻攝照片中，盜刷乙○○信用卡之人即為被
    告等語（參見警卷第3 頁），被告前揭自白，核與事實相符
    ，其上開犯行，洵堪認定。
二、傷害及妨害公務部分
    上揭犯罪事實欄三部分，業據被告坦承因害怕酒後騎車及通
    緝在案，而與員警發生扭打拒補，致告訴人鍾進文受有上開
    傷勢，業據被告坦認不諱（參見本院94年8 月1 日審判筆錄
    ），核與告訴人鍾進文於偵查中指述遭受傷害經過及傷勢等
    節相符（參見94年度偵字第9427號偵查卷第16頁），並有高
    雄市立小港醫院94年4 月22日診斷證明書1 紙、受傷照片1
    幀附卷可查（參見高市警港分三字第0940009076號警卷第14
    頁、第13頁）、此外復有員警洪豪華受傷及右大腿遭被告腳
    踹痕跡之照片各1 紙（參見高市警港分三字第0940009076號
    警卷第11頁及第12頁），足認被告自白傷害犯行與事實相符
    ，堪以採認。又員警鍾進文、洪豪華案發當時係分騎一部警
    車執行巡邏勤務，業據鍾進文、洪豪華2 人於偵查中供述明
    確（參見94年度偵字第9427號偵查卷第16頁），足認鍾進文
    、洪豪華2 人當時確係依法令執行勤務，又2 人所騎乘均為
    警車且身穿警用服飾，此有照片3 幀附卷可憑（參見高市警
     分 三字第0940009076號警卷第11頁至第13頁），足認被告
    對鍾進文、洪豪華係值勤警員應能預見。而被告於88年間犯
    侵占案件，因逃亡為臺灣高雄地方法院以高雄地院88年高敬
    刑顥緝字467 號發布通緝在案，此有台灣高等法院全國前案
    資料查詢1 紙在卷可憑，被告因案在執行中遭通緝，係通緝
    犯，鍾進文、洪豪華逮捕通緝犯行為，自屬依法令執行職務
    之行為，洵堪認定，又被告亦自承係因酒後騎車及害怕通緝
    被逮捕而拒絕盤查，進而與警方發生扭打等語（參見高市警
    港分三字第0940009076號警卷第3頁）。綜上，被告既已能
    認知告訴人員警身分，依法執行逮捕職務，於群眾睽睽環視
    下，卻仍試圖逃脫拒捕，又以徒手攻擊員警，其有妨害公務
    之犯行，亦堪認定。
三、按持卡人在信用卡消費簽帳單上簽名後交還特約商店，依該
    信用卡交易習慣，係表示持卡人確認簽帳單上記載之交易標
    的及金額並表示負責，及向發卡銀行請求撥付消費款項予特
    約商店之意，是該簽帳單含有收據及請款單之性質，核屬刑
    法第210 條之私文書。是被告竊取乙○○信用卡等財物之行
    為，係犯刑法第320 條第1 項之竊盜罪；另被告持乙○○之
    信用卡，提示予商家，使商家以為真正持卡人係被告，而允
    其消費交付財物，被告並偽造乙○○之署名於簽帳單上之行
    為，係犯刑法第216 條、第210 條行使偽造私文書罪、第33
    9 條第1 項之詐欺取財罪。又被告於各該簽帳單上偽造乙○
    ○署押之行為，為偽造簽帳單之部分行為，而其偽造後復持
    以行使，偽造之低度行為，為行使之高度行為吸收，均不另
    論罪。被告於每次刷卡消費時，以複寫方式，同時偽造持卡
    人存根聯及特約商店存根聯2 張，係單一行為。被告先後5
    次行使偽造私文書、詐欺取財之行為，均時間緊接，觸犯構
    成要件相同之罪，均係基於概括犯意為之，均為連續犯，應
    依刑法第56條之規定，均論以一罪。又其所犯竊盜罪、行使
    偽造私文書罪與詐欺取財罪間，均有方法、目的之牽連犯關
    係，應從一重之行使偽造私文書罪處斷。另就犯罪事實欄三
    部分，係犯刑法第135 條第1 項之對於公務員執行職務施強
    暴罪、刑法第277 條第1 項普通傷害罪。被告對於員警前往
    執行勤務時，所為妨害公務、傷害等行為，係基於一個決意
    下所為，應係一行為觸犯構成要件不相同之罪名，為想像競
    合犯，應從一重論以傷害罪。被告所犯行使偽造私文書罪及
    傷害罪，二罪犯意各別、行為互殊，應予分論併罰。
四、爰審酌被告有犯罪事實欄一部分之前科，有台灣高雄地方法
    院檢察署刑案資料查註紀錄表及台灣高等法院被告全國前案
    紀錄表可按，素行不佳，又適值青壯之年，不思以正當方式
    獲取財物，竟竊取他人財物，並多次冒用被害人名義，持被
    害人之信用卡消費，擾亂金融秩序，並為逃避員警查緝，竟
    以暴力相向，實屬對於公權力之嚴重破壞，惟念其犯後坦承
    犯行等一切情狀，分別量處如主文所示之刑，並定應執行之
    刑。
五、至如附表所示交易之簽帳單一式二聯，被告於其上偽造乙○
    ○之署押10枚，由於並無證據顯示顧客存根聯、特約商店存
    根聯已滅失不存在，爰均應依刑法第219 條規定宣告沒收。
據上論斷，應依刑事訴訟法第273 條之1 第1 項、第299 條第1
項前段，刑法第56條、第216 條、第210 條、第320 條第1 項、
第339 條第1 項、第135 第1 項、第277 條第1 項、第55條、第
第51條第5 款、第219 條，罰金罰鍰提高標準條例第1 條前段，
判決如主文。
本案經檢察官甲○○到庭執行職務。
中　　華　　民　　國　　94　　年　　8　　月　　4    　日
                     鳳山刑事第二庭   法　官　廖建瑜
以上正本證明與原本無異。
如不服本判決，應於收受送達後10日內向本院提出上訴書狀。
　　　　　　　　　　　　　　　　　　　書記官  張家榮
中　　華　　民　　國　　94　　年　　8 　　月　　5 　　日
中華民國刑法第216條
(行使偽造變造或登載不實之文書罪)
行使第 210 條至第 215 條之文書者，依偽造、變造文書或登載
不實事項或使登載不實事項之規定處斷。
中華民國刑法第210條
(偽造變造私文書罪)
偽造、變造私文書，足以生損害於公眾或他人者，處 5 年以下有
期徒刑。
中華民國刑法第320條
(普通竊盜罪、竊佔罪)
意圖為自己或第三人不法之所有，而竊取他人之動產者，為竊盜
罪，處 5 年以下有期徒刑、拘役或 500 元以下罰金。
意圖為自己或第三人不法之利益，而竊佔他人之不動產者，依前
項之規定處斷。
前二項之未遂犯罰之。
中華民國刑法第339條
(普通詐欺罪)
意圖為自己或第三人不法之所有，以詐術使人將本人或第三人之
物交付者，處 5 年以下有期徒刑、拘役或科或併科 1 千元以下
罰金。
以前項方法得財產上不法之利益或使第三人得之者，亦同。
前二項之未遂犯罰之。
中華民國刑法第135條
對於公務員依法執行職務時，施強暴脅迫者，處 3 年以下有期徒
刑、拘役或 300 元以下罰金。
意圖使公務員執行一定之職務或妨害其依法執行一定之職務或使
公務員辭職，而施強暴脅迫者，亦同。
犯前二項之罪，因而致公務員於死者，處無期徒刑或 7 年以上有
期徒刑；致重傷者，處 3 年以上、 10 年以下有期徒刑。
中華民國刑法第277條
(普通傷害罪)
傷害人之身體或健康者，處 3 年以下有期徒刑、拘役或 1 千元
以下罰金。
犯前項之罪因而致人於死者，處無期徒刑或 7 年以上有期徒刑；
致重傷者，處 3 年以上 10 年以下有期徒刑。
附表：
┌──┬───┬─────┬───┬──────────────┬───┐
│編號│時間  │地  點    │被害人│信用卡及盜刷金額（新台幣）  │偽造之│
│    │      │          │      │                            │署押  │
├──┼───┼─────┼───┼──────────────┼───┤
│一  │91年5 │高雄市前鎮│乙○○│遠東商業銀行信用卡（卡號5453│在簽帳│
│    │月12日│區○○○路│      │000000000000號），盜刷1次共 │單上偽│
│    │下午1 │211 號黑橋│      │詐得600 元之財物。          │簽署押│
│    │時32分│食品公司  │      │                            │「林萬│
│    │      │          │      │                            │華」1 │
│    │      │          │      │                            │式2 聯│
│    │      │          │      │                            │，共計│
│    │      │          │      │                            │2枚   │
├──┼───┼─────┼───┼──────────────┼───┤
│二  │91年5 │高雄市前鎮│乙○○│遠東商業銀行信用卡（卡號5453│在簽帳│
│    │月12日│區○○○路│      │000000000000號），盜刷1 次，│單上偽│
│    │下午1 │215 號太平│      │共詐得9,500元之財物。       │簽署押│
│    │時40分│洋崇光百貨│      │                            │「林萬│
│    │許    │公司      │      │                            │華」1 │
│    │      │          │      │                            │式2 聯│
│    │      │          │      │                            │，共計│
│    │      │          │      │                            │2枚   │
├──┼───┼─────┼───┼──────────────┼───┤
│三  │91年5 │同上      │乙○○│遠東商業銀行信用卡（卡號5453│在簽帳│
│    │月12日│          │      │000000000000號），盜刷1次， │單上偽│
│    │下午1 │          │      │共詐得8,700之財物。         │簽署押│
│    │時44分│          │      │                            │「林萬│
│    │許    │          │      │                            │華」1 │
│    │      │          │      │                            │式2 聯│
│    │      │          │      │                            │，共計│
│    │      │          │      │                            │2枚   │
├──┼───┼─────┼───┼──────────────┼───┤
│四  │91年5 │同上      │乙○○│遠東商業銀行信用卡（卡號    │在簽帳│
│    │月12日│          │      │0000000000000000號），盜刷1 │單上偽│
│    │下午1 │          │      │次，共詐得8,576元之財物。   │簽署押│
│    │時50分│          │      │                            │「林萬│
│    │許    │          │      │                            │華」1 │
│    │      │          │      │                            │式2 聯│
│    │      │          │      │                            │，共計│
│    │      │          │      │                            │2枚   │
├──┼───┼─────┼───┼──────────────┼───┤
│五  │91年5 │高雄市前鎮│乙○○│遠東商業銀行信用卡（卡號5453│在簽帳│
│    │月12日│區○○○路│      │000000000000號），盜刷1次， │單上偽│
│    │下午2 │213路     │      │共詐得6,832元之財物。       │簽「林│
│    │時5 分│          │      │                            │萬華」│
│    │許    │          │      │                            │1 式2 │
│    │      │          │      │                            │聯，共│
│    │      │          │      │                            │計2枚 │
└──┴───┴─────┴───┴──────────────┴───┘
